臺灣桃園地方法院刑事判決　　　　　 100年度審訴字第1581號
公　訴　人　臺灣桃園地方法院檢察署檢察官
被　　　告　呂素貞
上列被告因違反毒品危害防制條例案件，經檢察官提起公訴（10
0 年度毒偵字第1940號），被告於準備程序進行中，就被訴事實
為有罪之陳述，經本院告知簡式審判程序意旨，並聽取當事人之
意見後，本院合議庭裁定依簡式審判程序審理，判決如下：
    主  文
呂素貞施用第一級毒品，累犯，處有期徒刑玖月；又施用第二級
毒品，累犯，處有期徒刑伍月；應執行有期徒刑壹年。
    事實及理由
一、犯罪事實：
    呂素貞於民國86年間，因違反麻醉藥品管理條例案件，經臺
    灣高等法院（下稱臺灣高院）以87年上易字第3895號裁定送
    觀察、勒戒後，因認無繼續施用毒品傾向，於87年10月2 日
    執行完畢釋放出所，並經同院以87年度上易字第3895號判決
    免刑確定；(1)於上開觀察、勒戒執行完畢釋放後5 年內之88
    至89年間復因施用毒品等案件，經本院以89年度毒聲字第54
    8 號裁定送觀察、勒戒後，認有繼續施用毒品傾向，再經本
    院以89年度毒聲字第1292號裁定令入戒治處所施以強制戒治
    ，於89年8 月17日停止戒治所餘戒治期間付保護管束出所，
    旋經本院以90年度毒聲字第370 號裁定撤銷保護管束，復令
    入戒治處所施以強制戒治，於91年10月7 日強制戒治期滿執
    行完畢，該次施用毒品等犯行並經本院以89年度訴字第480
    號判決各判處有期徒刑7 月、4 月，定應執行有期徒刑10月
    ，上訴後，經臺灣高院以90年度上訴字第1121號判決撤銷原
    判決，改判處有期徒刑7 月、4 月，定應執行有期徒刑10月
    ，又經上訴後，經最高法院90年度臺上字第5389號判決駁回
    上訴而確定；(2)於91年間又因施用毒品案件，經本院以91年
    度訴字第852 號判決判處有期徒刑7 月確定；前開(1)、(2)等
    罪經入監接續執行，於92年9 月25日因縮短刑期假釋出監併
    付保護管束，迄93年2 月12日保護管束期滿未經撤銷，其未
    執行之刑，以已執行完畢論（於本案尚不構成累犯）；(3)於
    86年間另因違反兒童及少年性交易防制條例案件，經本院以
    87年度少連訴字第27號判決判處有期徒刑3 年3 月，上訴後
    ，經臺灣高院以88年度少連上訴字第61號判決駁回上訴，復
    上訴，經最高法院以90年度臺上字第4369號判決撤銷原判決
    併發回原審法院後，再經臺灣高院以90年度少連上更一字第
    27號判決駁回上訴，又上訴，經最高法院以93年度臺上字第
    5537號判決駁回上訴而告確定；(4)於94年間更因施用毒品案
    件，經本院以95年度訴字第504 號判決判處有期徒刑9 月確
    定，嗣經本院以96年度聲減字第802 號裁定減為有期徒刑4
    月又15日確定；上揭(3)、(4)數罪嗣經入監接續後，於97年5
    月5 日因縮短刑期假釋出監併付保護管束，迄98年6 月7 日
    保護管束期滿未經撤銷，視為已執行完畢（於本案構成累犯
    ）。詎其猶不知悛悔，復基於施用第一級毒品之犯意，於10
    0 年4 月19日8 時許，在其前位於桃園縣桃園市○○○街26
    3 號2 樓之3 之居所內，以將第一級毒品海洛因摻入香菸內
    點燃吸食之方式，施用第一級毒品海洛因1 次；另基於施用
    第二級毒品之犯意，於同年月17日晚間某時，在其前上揭居
    所內，以將第二級毒品甲基安非他命置入玻璃球燒烤吸食煙
    霧之方式，施用第二級毒品甲基安非他命1 次。嗣於同年月
    20日13時許，因其另涉販賣毒品罪嫌而為警持臺灣桃園地方
    法院檢察署檢察官核發之拘票前往其上開前居所執行拘提查
    獲，並扣得其所有之第1 級毒品海洛因13小包（毛重29.62
    公克）、第2 級毒品大麻2 包（毛重55.48 公克）、第2 級
    毒品安非他命5 包（毛重13.17 公克）、削尖吸管3支 、現
    金、海洛因殘渣袋、夾鍊袋7 包、電子磅秤2 台、已使用過
    之注射針筒1 包、行動電話等物，且經同意採集其尿液送驗
    後，呈鴉片類及安非他命類陽性反應，始悉上情。
二、證據名稱：
  (一)被告呂素貞於警詢、檢察官訊問及本院審理中之自白。
  (二)桃園縣政府警察局被採尿液人姓名編號對照表及正修科技大
    學超微量研究科技中心尿液檢驗報告各1 份。
  (三)臺北市政府警察局刑事警察大隊搜索扣押筆錄、扣押物品目
    錄表各1 份。
  (四)臺灣高等法院被告前案紀錄表1 份。
三、核被告所為，分別係犯毒品危害防制條例第10條第1 項之施
    用第一級毒品罪及同條第2 項之施用第二級毒品罪。被告施
    用第一、二級毒品前、後非法持有第一、二級毒品之低度行
    為，皆為施用之高度行為所吸收，均不另論罪。被告所犯上
    開2 罪間，犯意各別，行為互殊，應予分論併罰。被告有如
    犯罪事實欄所載之前案及執行紀錄，此有臺灣高等法院被告
    前案紀錄表1 份在卷可稽，其於徒刑執行完畢後5 年內故意
    再犯本件有期徒刑以上之2 罪，均為累犯，皆應依刑法第47
    條第1 項規定加重其刑。爰審酌被告前已因施用毒品案件經
    觀察、勒戒2 次及強制戒治1 次執行完畢，本應徹底戒除毒
    癮，詎其仍未能自新、戒斷毒癮，竟一再施用足以導致人體
    機能發生依賴性、成癮性及抗藥性等障礙之第一級毒品，戕
    害自身健康，漠視法令禁制，實不宜寬縱，兼衡其智識程度
    、犯罪之動機、目的、手段及其犯罪後坦承犯行，態度尚可
    等一切情狀，分別量處如主文所示之刑，並定其應執行之刑
    ，以示懲儆。至扣案之第1 級毒品海洛因13小包（毛重29.
    62公克）、第2 級毒品大麻2 包（毛重55.48 公克）、第2
    級毒品安非他命5 包（毛重13.17 公克）、削尖吸管3支 、
    現金、海洛因殘渣袋、夾鍊袋7 包、電子磅秤2 台、已使用
    過之注射針筒1 包、行動電話等物，屬被告另案涉犯販賣毒
    品之證據，且經檢察官另案提起公訴，爰不於本案宣告沒收
    。
四、應適用之法條：
    刑事訴訟法第273 條之1 第1 項、第299 條第1 項前段、第
    310 條之2 、第454 條第1 項，毒品危害防制條例第10條第
    1 項、第2 項，刑法第11條前段、第47條第1 項、第51條第
    5 款。
四、如不服本件判決，得自收受判決送達之日起10日內，向本院
    提出上訴書狀，上訴於第二審法院。
本案經檢察官王碩志到庭執行職務。
中    華    民    國    100   年     8    月    12    日
                        刑事庭    法  官  潘怡華
以上正本證明與原本無異。
如不服本判決，應於判決送達後10日內向本院提出上訴狀（應附
繕本），其未敘述上訴理由者，應於上訴期間屆滿後20日內補提
理由書狀於本院，上訴於臺灣高等法院。
                                  書記官  戴育萍

中    華    民    國    100   年     8    月    12    日
附錄本案論罪科刑法條：
毒品危害防制條例第10條
施用第一級毒品者，處6 月以上 5 年以下有期徒刑。
施用第二級毒品者，處3 年以下有期徒刑。